臺灣高等法院刑事裁定　　　　　　　　　100年度抗字第532號
抗告人　即
再審聲請人　莊榮兆
上列抗告人即再審聲請人因聲請再審案件，不服臺灣臺北地方法
院中華民國100 年4 月27日裁定（100 年度聲再字第20號），提
起抗告，本院裁定如下：
    主  文
抗告駁回。
    理  由
一、原裁定意旨略以：抗告人即再審聲請人莊榮兆（簡稱抗告人
    ）具狀對於原審法院民國89年8 月14日89年度自字第714 號
    駁回其自訴之裁定聲請再審，其聲請不合法律上之程式，且
    無從補正，應予駁回。
二、抗告意旨略以：〈主旨〉憑100-5-8 中時特載避免恐龍法官
    產生論壇(一)林孟皇法官肯定與感謝抗告人為法官月結百件成
    高級勞工及奴才，好法官才會成恐龍，故刪國賠13條及訂被
    告說謊有刑責，法官超載訟案減半，法官不淪陷，司法才有
    公信…敬祈上級法官撤銷錯判，發回更審，盡糾正下級審輕
    忽及傲慢之裁判，不步紹燕玲上天堂及下地獄之因果報及天
    譴勿自殘事由。〈理由〉1.憑抗告狀附件引用之本院93上訴
    1420及92上訴4217與臺南高分院92上易878 引用最高法院89
    台非219 及90台非118 更判，特引憲法16條人民享有訴訟權
    不因法律變更，而遭剝奪，即證原審裁判矇眼未載理由即符
    記過懲處。2.綜上，從吳光陸法官判決不備理由記過合議庭
    亦懲，而推諉卸責法官林宏信亦記過及監院彈劾趙公茂庭長
    未及時撤錯判，楊佑庭法官跳樓等，即證好法官應慎重執法
    ，勿留可議違法觸法痕跡為禱云云，並提出圖表及簡報影本
    數份為據（詳如附件抗告理由狀影本所載）。
三、按法院認為聲請再審之程序違背規定者，應以裁定駁回之，
    刑事訴訟法第433 條定有明文。又按有罪、無罪、免訴或不
    受理之判決確定後，有下列情形之一者，為受判決人之不利
    益，得聲請再審：(一)有第420 條第1 款、第2 款、第4 款或
    第5 款之情形者；(二)受無罪或輕於相當之刑之判決，而於訴
    訟上或訴訟外自白，或發現確實之新證據，足認其有應受有
    罪或重刑判決之犯罪事實者；(三)受免訴或不受理之判決，而
    於訴訟上或訴訟外自述，或發見確實之新證據，足認其並無
    免訴或不受理之原因者，刑事訴訟法第422 條亦定有明文。
    是為受判決人之不利益聲請再審者，依上開規定，僅得就確
    定之判決為之，對於確定之裁定，則不得提起再審，亦即再
    審程序為就已確定之刑事確定判決發現事實上錯誤或有錯誤
    之虞時所設之救濟方法，此所稱確定判決，係指法院已就實
    體為裁判，具實質確定力之有罪、無罪、免訴或不受理之確
    定判決而言。從而，聲請再審之客體，應限於確定判決而不
    及於裁定。據此，刑事裁定不論關於程序上或實體上事項，
    除得依刑事訴訟法相關程序救濟外，均不得為再審對象，最
    高法院80年度台抗字第642 號、84年度台抗字第135 號裁定
    意旨可資參照。
四、經查，抗告人前曾具狀向原審法院自訴被告吳光釗涉犯刑法
    第304 條第1 項之強制罪嫌，由原審法院於89年8 月14日以
    89年度自字第714 號裁定自訴駁回，抗告人不服，對該裁定
    提起抗告，嗣經本院於同年12月13日以89年度抗字第400 號
    裁定抗告駁回而確定等情，業經原審法院調閱該案卷宗全卷
    查明屬實，並有前揭裁定在卷可稽，抗告人係就不得為再審
    對象之上開確定裁定提起再審，揆諸前揭規定及說明，其聲
    請再審之程序即有違背，且無從補正，原審依上開理由，裁
    定駁回其再審之聲請，核無不合。抗告意旨任憑己意，指摘
    原裁定不當，並無理由，應予駁回。
五、據上論結，應依刑事訴訟法第412 條，裁定如主文。
中    華    民    國    100    年    5    月    30    日
                  刑事第十九庭  審判長法  官 鄧振球
                                      法  官 張江澤
                                      法  官 潘翠雪
以上正本證明與原本無異。
如不服本裁定，應於收受送達後五日內向本院提出抗告狀。
                                      書記官 朱家賢
中    華    民    國    100    年    5    月    30    日